【裁判字號】    89,訴,2956
【裁判日期】    900112
【裁判案由】    毒品危害防制條例
【裁判全文】
臺灣臺中地方法院刑事判決                        八十九年度訴字第二九五六號
    公  訴  人  臺灣臺中地方法院檢察署檢察官
    被      告  甲○○
右列被告因違反毒品危害防制條例案件，經檢察官提起公訴（八十九年度毒偵字第七
一六二號），本院判決如左：
    主  文
甲○○連續施用第一級毒品，處有期徒刑拾月，扣案之海洛因貳小包（鑑驗後淨重零
點參玖公克，另包裝重零點肆參公克）沒收銷燬之，另注射針筒壹支沒收；又施用第
二級毒品，處有期徒刑肆月。主刑部分應執行有期徒刑壹年。
    事  實
一、甲○○於八十七年間因施用第一級毒品海洛因及第二級毒品安非他命案件，經臺
    灣臺中地方法院檢察署檢察官聲請本院以八十七年度毒聲字第三０九五號裁定送
    觀察、勒戒後，認無繼續施用毒品之傾向，由臺灣臺中地方法院檢察署檢察官於
    八十七年十一月二十五日以八十七年度偵字第一三七八八號為不起訴處分確定，
    猶不知悔改，明知海洛因業經列為毒品危害防制條例第二條第二項第一款所稱之
    第一級毒品，竟基於施用第一級毒品海洛因之概括犯意，自八十九年十月中旬某
    日起至同年十一月八日止，連續在臺中市○○路某加油站廁所內及其他不特定地
    點，以將第一級毒品海洛因加水稀釋後再以針筒注射入手臂血管之方式，施用第
    一級毒品海洛因多次，其施用頻率不特定；甲○○復另行起意，明知安非他命業
    經列為毒品危害防制條例第二條第二項第二款所稱之第二級毒品，竟基於施用第
    二級毒品安非他命之犯意，於八十九年十一月八日下午三時三十分以後經警採尿
    前回溯九十六小時內某時，在不詳之地點，施用第二級毒品安非他命一次。嗣於
    八十九年十一月八日下午三時三十分許，甲○○在臺中縣后里鄉○○路六十二號
    為警查獲，並扣得其所有海洛因二小包（鑑驗後淨重０‧三九公克，另包裝重０
    ‧四三公克）及其所有供施用毒品海洛因所用之注射針筒一支，經警採其尿液送
    檢驗，呈嗎啡及甲基安非他命陽性反應；而甲○○經本院以八十九年度毒聲字第
    六六四四號裁定送臺灣臺中看守所附設勒戒處所觀察、勒戒後，認有繼續施用毒
    品傾向。
二、案經臺中縣警察局大甲分局報告臺灣臺中地方法院檢察署檢察官偵查起訴。
    理  由
一、訊據被告甲○○於本院審理中對於右揭時、地連續施用第一級毒品海洛因之事實
    坦承不諱，惟否認有施用第二級毒品安非他命之犯行；經查，右揭犯罪事實，有
    海洛因二小包及注射針筒一支扣案可資佐證，而被告經警查獲所採之尿液經送驗
    結果，呈有嗎啡及甲基安非他命陽性反應，此有臺灣臺中看守所濫用藥物尿液檢
    驗報告各一份附卷可稽，而按常人如未吸用安非他命，其尿水應無甲基安非他命
    反應，倘有吸用者，約百分之七十於二十四小時內自尿中排出，約百分之九十於
    九十六小時自尿中排出，故推算吸用時間距採尿時間最長可能不會超過四日，此
    經行政院衛生署藥物食品檢驗局八十一年二月八日（八一）藥檢壹字第００一一
    五六號函示甚明，是經採尿檢驗有安非他命者，通常可認其人於採尿前之四日內
    有吸用安非他命，本件被告確有於右揭時間施用第二級毒品安非他命無訛，被告
    前揭所辯，顯係卸責之詞，洵無足採。又扣案之海洛因二小包（鑑驗後淨重０‧
    三九公克，另包裝重０‧四三公克），經送法務部調查局以化學呈色法及氣相層
    析質譜儀分析法鑑驗結果，均檢出海洛因成份，有該局八十九年十二月二十日（
    八九）陸字第八九一八八０三九號鑑定通知書一份在卷可參。本件事證明確，被
    告右揭施用第一級毒品海洛因及第二級毒品安非他命之犯行洵堪認定。
二、又被告前因施用毒品案件，經臺灣臺中地方法院檢察署檢察官聲請本院以八十七
    年度毒聲字第三０九五號裁定送觀察、勒戒後，認無繼續施用毒品之傾向，由臺
    灣臺中地方法院檢察署檢察官於八十七年十一月二十五日以八十七年度偵字第一
    三七八八號為不起訴處分確定，有臺灣臺中地方法院檢察署刑案資料查註紀錄表
    、臺灣高等法院被告全國前案紀錄表可按，其於五年內再犯毒品危害防制條例第
    十條之罪，經本院於八十九年十一月八日以八十九年度毒聲字第六六四四號裁定
    送觀察、勒戒後，認有繼續施用毒品之傾向，此有上開裁定、臺灣臺中看守所八
    十九年十一月十五日（八九）中所正總字第二二一七號函所附之有無繼續施用毒
    品傾向證明書乙紙可按，故被告之情符合毒品危害防制條例第二十條第三項之規
    定，不受同條第二項規定之限制，而應逕為有罪判決。
三、查毒品危害防制條例業於八十七年五月二十日經總統公布，並於八十七年五月二
    十二日施行，並分將海洛因、安非他命列為該條例第二條第二項第一款、第二款
    所稱之第一級、第二級毒品。核被告施用海洛因及安非他命之行為，係分別觸犯
    毒品危害防制條例第十條第一項之施用第一級毒品罪及同法條第二項之施用第二
    級毒品罪。又被告持有第一級毒品、第二級毒品之低度行為，分別為施用第一級
    毒品、第二級毒品之高度行為所吸收，均不另論罪。被告先後多次施用第一級毒
    品海洛因之犯行，時間緊密，犯罪構成要件相同，顯係基於概括之犯意反覆為之
    ，為連續犯，應依刑法第五十六條之規定論以一罪，並加重其刑。至被告所犯上
    開二罪之間，犯意各別，犯罪構成要件不同，應予分論併罰。爰審酌被告因施用
    毒品經送觀察、勒戒後，認無繼續施用毒品之傾向而為不起訴處分，有上開刑案
    資料查註紀錄表可按，猶不知悔改，惟其犯行係戕害自身健康而未危及他人之行
    為，及犯後態度等一切情狀，分別量處如主文所示之刑，並就所犯上開二罪合併
    定其應執行之刑，以資懲儆。
四、扣案之海洛因二小包（鑑驗後淨重０‧三九公克，另包裝重０‧四三公克）係毒
    品危害防制條例第二條第二項第一款所稱之第一級毒品，不問屬於被告與否，應
    依毒品危害防制條例第十八條第一項前段之規定，併予宣告沒收銷燬；另鑑驗耗
    用之海洛因，因已滅失，自無庸宣告沒收併銷燬之諭知，併此敘明。又扣案之注
    射針筒一支，係被告所有，且供施用第一級毒品海洛因所用，業據被告供明在卷
    ，爰依刑法第三十八條第一項第二款之規定併予宣告沒收。
據上論斷，應依刑事訴訟法第二百九十九條第一項前段，毒品危害防制條例第十條第
一項、第二項、第二十條第三項、第十八條第一項前段，刑法第十一條前段、第五十
六條、第五十一條第五款、第三十八條第一項第二款，判決如主文。
本案經檢察官鄒千芝到庭執行職務
中      華      民      國        九十      年      一    月    十二    日
                                    臺灣臺中地方法院刑事第四庭
                                        法  官  卓  進  仕
右正本證明與原本無異。
如不服本判決，應於判決送達後十日內向本院提出上訴狀，上訴於臺灣高等法院臺中
分院（須附繕本）。
                                        書記官
中      華      民      國        九十      年      一    月    十五    日
附錄本判決論罪科刑之法條：
毒品危害防制條例第十條第二項：
施用第一級毒品者，處六月以上五年以下有期徒刑。
施用第二級毒品者，處三年以下有期徒刑。


司法院資訊處製作；財團法人民間司法改革基金會備份。
